# 求助陈版主，收入按时点还是按期间确认的疑问

提问人：liuweisheng 时间：2021-07-29 09:33:05
A公司主要负责安装道路摄像头，并将其（软硬件）移交给政府。 2020 年一个项目安装区域比较大，年底未全部安装好，政府未验收，A公司收入确认时点是按照实际安装好的金额确认，还是等到政府验收合格时一起全部确认收入。
谢谢版主解惑。
陈版提示：考虑以下问题：
1 、虽然是客户（政府）在全部安装完后一次性验收，但单个摄像头是否在安装完之后即可使用，不受其他尚未安装调试完毕的摄像头影响？（考虑能否分解为多项履约义务）
2 、如果安装好的摄像头可以单独启用的，则如何获取充分、适当的证据（尤其是外部证据）证明已安装完毕可供使用的数量？
补充说明：
1 、单个摄像头在安装后可以用，只是测试单个摄像头，全部安装完毕会有一个整体验收，有一个总控室进行整体调试。单个安装不能满足政府对这个区域整体监控的要求，不投入使用，只是简单测试。
2 、单独启用就是按照实际安装好（单体测试成像成功）的数量。
基于上述情况，麻烦陈版看下是按照安装数量，还是最终整体验收进行收入的确认，谢谢版主解惑。（政府只会在整体完成后才进行验收）
谢谢版主解惑。

回答人：chenyiwei
这种情况一般还是在整体验收通过时一次性确认收入的可能性较大。考虑到：（ 1 ）单个摄像头的单独使用没有意义，无法使客户从中受益；
（ 2 ）安装内容不是不动产，客户在安装过程中并不控制在建中的商品；（ 3 ）此类合同中一般没有“合格收款权”条款。